---
title: "Personality stats"
output:
  html_document:
    theme: darkly # flatly 
    highlight: textmate
    toc: yes
    toc_float: yes
    df_print: "kable"
    code_download: true
    # code_folding: hide
    number_section: false
---

<div style="margin-bottom:60px;">
</div>

# 趣旨

個性や行動シンドローム、個性と適応度の関連を調べるうえで、統計の部分で勉強したことをまとめていきます。個性や行動シンドロームの概念的な部分は日本生態学会誌に[総説](https://www.researchgate.net/publication/350485050_dongwunogexingyanjiuwofukansuru)
を書いていますのでそちらを参照ください。

自分で分析を始めたら、その時に詰まったところなどまとめていきます。

個体内で反復測定をしたデータ分析に共通の手法ですので、個性だけでなく、成長過程での形質相関の変化など色々応用できると思います。

---
<div style="margin-bottom:90px;">
</div>

# General settings

```{r}

rm(list=ls())  # reset workspace
options(scipen=100)  # do not show numbers using exponential

# install & load packages
pacman::p_load(
  tidyverse
  # , openxlsx # open excel
  , magrittr   # extended pipe
  # , foreach    # Parallel processing
  , knitr  
  , kableExtra # nice tables
  , pander     # nice tables
  # , svglite    # Export SVG plots
  # , patchwork   # combine multiple plots
)

# Rmarkdown settings
knitr::opts_chunk$set(
  prompt  = FALSE,  # Do not add > or + in inline-code
  message = FALSE, 
  comment = "", 
  warning = FALSE,  # Mute warnings
  tidy    = TRUE
  ) 
options(knitr.kable.NA = '') # Hide NAs in kable table

```

<div style="margin-bottom:90px;">
</div>

---

# `MCMCglmm` : Houslay & Wilson 2017 *Behav Ecol*

[T.M. Houslay & A.J. Wilson, Behavioral Ecology 2017: Supplement](https://tomhouslay.files.wordpress.com/2017/02/indivvar_mv_tutorial_mcmcglmm.pdf) のまとめ。

## 問題点であるBLUPとは

Best Linear Unbiased Predictors
- 混合モデルで推定された、ランダム効果の各個体での推定値
- 当然大きな誤差が伴う

【問題となっている手法】<br>
個体IDにランダム効果を当てた混合モデルにおいて、各個体のランダム効果値（BLUP, 各個体の行動性向を示す）を抽出し、それを用いてさらに分析を進める（行動シンドロームなど）

【問題点】<br>
点推定であるBLUPには誤差が反映されないので、BLUPを使った分析では慌て者の過誤が起こりやすくなる（編集元のSupplementではBLUPによる分析もしているがここでは省略）

【解決策】<br>
個性分析（行動Repeatability）と追加分析（行動シンドロームや個性ー適応度の関連）を一つの混合モデルで片付けてしまう

---
<div style="margin-bottom:90px;">
</div>

## Install & load packages

```{r}

pacman::p_load(
  MCMCglmm
  , lme4
  , broom.mixed # create tidy output of glmm result
  , nadiv
  , coda # Judge MCMC convergence
  )

# Supplementで用意されている仮想データ
df_syndrome <- read_csv("learn_Personality_stats_dat_syndrome.csv")

```

---

<div style="margin-bottom:60px;">
</div>

## Data assumption

ここでは、複数の繰り返し計測した行動指標と、一回計測の適応度形質（mating success）データを想定。

今回の仮想データは全てオスのもので、以下の列を持つ

- Individual **ID**
- The repeat number for each behavioural test, **assay_rep**
- **boldness**, measured 4 times per individual
- **exploration**, measured 4 times per individual
- **fitness**, a single value for each individual
- Individual **body_size**, as measured on the day of testing.

---

<div style="margin-bottom:90px;">
</div>

## 単回帰モデル

- 各行動形質での、個体差による表現型分散の割合を計算

- `lme4`にて

- 計測の反復IDは固定効果に

- 個体IDがrandom effects

- 計測可能な個体の状態（ここでは体サイズ）はScaling or Centringして固定効果に

- 行動シンドロームを調べる全形質でこれを行う

```{r, fig.width = 5, fig.height = 3}

lmer_b <- lmer(
  boldness ~ scale(assay_rep, scale=FALSE) + scale(body_size) + 
    # Don't forget scaling variables!
    (1|ID),
  data = df_syndrome
  )

plot(lmer_b)
qqnorm(residuals(lmer_b))
hist(residuals(lmer_b))
summary(lmer_b)

```

- ここではrandom effectsのvariance componentに興味がある。

  - SDは分散の平方根

- 動物の個性の証拠となるのは、repeatability (= intraclass correlation coefficient)

- Repeatability:

  - $\frac{個体差による分散}{固定効果を考慮したうえでの全分散} = \frac{V_{ID}}{V_{ID} + V_{residual}}$

```{r}

broom.mixed::tidy(lmer_b, effects = "ran_pars", scales = "vcov") %>%
  select(group, estimate) %>%
  spread(group, estimate) %>%
  mutate(Repeatability = ID/(ID + Residual)) %>% 
  kable("html", digits = 3) %>% 
  kable_styling("striped", position = "left")  

```

この仮想データでは、ばらつきの37%が固定効果ではなく個体差によるもの。

---

<div style="margin-bottom:90px;">
</div>

## 行動シンドローム：Bivariate models

- `MCMCglmm`での、行動2形質を応答変数に置いたモデルを組む。

- 各行動形質とそれらの共分散に対する、個体間分散を推定


### 事前分布の設定

解説は以下参照

- [Coding hub](https://ourcodingclub.github.io/tutorials/mcmcglmm/)

- [Course notes](https://cran.r-project.org/web/packages/MCMCglmm/vignettes/CourseNotes.pdf)

- カテゴリカル変数には[Gelman prior](https://rdrr.io/cran/MCMCglmm/man/gelman.prior.html)を当てはめる

- 複数の事前分布に対し結果が頑健か見ておくと良い


固定効果にはNormal distribution、(co)variancesにはinverse Wishartを事前分布として使っている。

---

指定するもの

- **B**: 固定効果の事前分布。Defaultは信仰の弱い正規分布

- **R**: 残差

- **G**: ランダム効果 

- ランダム効果の数だけ指定。例：

```R
    G = list(
      G1 = list(V = 1, nu = 1, alpha.mu = 0, alpha.V = 1000),
      G2 = list(V = 1, nu = 1, alpha.mu = 0, alpha.V = 1000),
      )
    )
```

- **alpha.mu**: Prior mean

- **alpha.V**: 分散行列


---

inverse Wishart事前分布の変数

- **V**: 事前分布のピークを決める。よく使われるのは1

- **nu**: 信仰の強さ＝分布の偏り を決める。よく使われるのは0.002

```{r}

prior_E_B_1px = list(
  R = list(V = diag(2), nu = 0.002),
  G = list(
    G1 = list(
      V = diag(2), 
      nu = 2, 
      alpha.mu = rep(0,2), 
      alpha.V = diag(25^2,2,2))
    )
  )

```

---

<div style="margin-bottom:60px;">
</div>

### MCMCglmmモデル

全体のコード

```R
MCMCglmm(
  # Response variables. Combine after scaling
  cbind(scale(exploration), scale(boldness)) ~ 
    trait-1 +
    trait:scale(assay_rep, scale = FALSE) +
    trait:scale(body_size),
  random =~ us(trait):ID,
  rcov =~ us(trait):units,
  family = c("gaussian","gaussian"),
  prior = prior_E_B_1px,
  nitt = 150000,
  burnin = 10000,
  thin = 30,
  verbose = TRUE,
  data = as.data.frame(df_syndrome)
  )
```

項目ごとの解説

- Response variable: `cbind` after scaling

```R
  cbind(scale(exploration), scale(boldness)) ~ 
```

- Predictor variable:

  - 各形質に対し切片を用意

```R
    trait-1 +
```
  - **trait** keywordにより多変量モデルであることを明記
  -  固定効果による形質への影響を、それぞれの形質で推定

```R
    trait:scale(assay_rep, scale = FALSE) +
    trait:scale(body_size),
```

- Random effects structureを設定<br>

  - ‘unstructured’ (us) 共分散行列を個体IDに適用<br>
  以下を計算するため

      - 個体差による、それぞれの行動形質の分散
      - これらの分散の共分散

```R
  random =~ us(trait):ID,
```

- 残差分散の構造を設定

  - ‘within-individual variation’
  - 各個体で反復計測しているので、ここでもunstructured covariance matrixを設定
    - 各形質での残差分散と共分散を計算

```R
    rcov =~ us(trait):units,
```

- MCMCプロセスの設定<br>
収束が悪い時はこれらの値を大きく上げる
  - 反復試行数 (Iterations) **nitt**<br>
    収束が悪ければ青天井
  - 不安定な初期のIterationを切り捨てる数**burnin**<br>
    収束が悪ければ50000など
  - 使うIteration間隔 **thin**: Samplingでの自己相関を減らす<br>
    収束が悪ければ200など
  
```R
    nitt=420000,
    burnin=20000,
    thin=100,
```

- データセット
  - `MCMCglmm`ではtbl_dfを受け入れないので`as.data.frame`

```R
    data = as.data.frame(df_syndrome)
```

---

<div style="margin-bottom:60px;">
</div>

### MCMCの収束

Traceは一定の傾向を持っていてはいけないー未収束を示す。ある値の上下で終始ギザギザしていると収束が示唆。    

ランダム効果のMCMC連鎖

```{r, fig.height=10}
mcmc_E_B_us <- readRDS("learn_Personality_stats_mcmc_syndrome.obj")
plot(mcmc_E_B_us$VCV)
```

固定効果の収束過程

```{r}

plot(mcmc_E_B_us$Sol)

```

---

[`geweke.diag`](https://www.rdocumentation.org/packages/coda/versions/0.19-4/topics/geweke.diag)

- Markov連鎖の初期と後期での平均値が同じか調べる
  - 初期設定では、初期10%と後期50%
- もし連鎖がstationary distributionに達していれば、
  - 二つの平均は同じ
  - Geweke統計量はasymptotically standard normal distribution

- test statistic: Z-score
  - $\frac{Sample\ meansの差}{推定standard\ error}$
  - SEは、spectral density at zeroから推定
    - 自己相関が考慮に入っている
  - calculated under the assumption that the two parts of the chain are asymptotically independent, which requires that the sum of frac1 and frac2 be strictly less than 1

```{r}
geweke.diag(mcmc_E_B_us$Sol, frac1=0.1, frac2=0.5)
```
Z値が０からほど遠いので、このMarchov連鎖は収束していないとみるべき

---

モデルが2つ以上あるときには[`gelman.diag`](https://www.rdocumentation.org/packages/coda/versions/0.19-4/topics/gelman.diag)による判定もできる

```R
gelman.diag(mcmc.list(m1$Sol, m2$Sol))
```


<div style="margin-bottom:60px;">
</div>

### Repeatability

反復性を計算するために、新たに ‘個体差で説明された行動形質ばらつきの割合’ の事後分布を作る

- SummaryにあるVariance componentsの名前に基づいて計算
  - このコードを丸々コピーはできない！

- ここではExplorationが対象

```{r, fig.height = 3}

mcmc_prop_E <- mcmc_E_B_us$VCV[,"traitexploration:traitexploration.ID"]/
  (mcmc_E_B_us$VCV[,"traitexploration:traitexploration.ID"] +
     mcmc_E_B_us$VCV[,"traitexploration:traitexploration.units"])

plot(mcmc_prop_E)

mean(mcmc_prop_E)

# 95% CIs
HPDinterval(mcmc_prop_E)

```

Bayesian 95%信頼区間が０を跨がないことが古典的（頻度主義的）な統計的有意を示すだと言われるが、ここで扱っている**variance componentsは、MCMCglmmでは必ず正の値をとる**

- **信頼区間が０を跨がない≠有意**
- 下限が０に近ければ、Repeatabilityが弱いと考えるべき
- なので`lme4`で単回帰を前もって行っている


なお、Variance componentsの名前は以下で調べられる

```{r}
mcmc_E_B_us$VCV %>% 
  as.tibble() %>% 
  colnames()
```
- 個体差による分散は<br>trait{\*trait name\*}:trait{*trait name*}.**ID**
- 残差分散は<br>trait{*trait name*}:trait{*trait name*}.**units**


---
<div style="margin-bottom:60px;">
</div>

### Covariance

Repeatabilityの計算プロセスを共分散に応用できる。

個体間での形質間相関の事後分布：

- $\frac{形質間の共分散}{各形質の分散の平方根を掛け合わせたもの}$

  - 共分散を-1~1にスケーリング


```{r, fig.height = 3}

mcmc_cor_EB <- mcmc_E_B_us$VCV[,"traitboldness:traitexploration.ID"]/
  (sqrt(mcmc_E_B_us$VCV[,"traitboldness:traitboldness.ID"])*
     sqrt(mcmc_E_B_us$VCV[,"traitexploration:traitexploration.ID"]))

plot(mcmc_cor_EB)

mean(mcmc_cor_EB)

HPDinterval(mcmc_cor_EB)

```

相関は正負どちらもとりうるので、95%信頼区間が０を跨ぐかは頻度主義的な統計的有意を示す。ここでは信頼区間が０を跨いでいるので、有意な行動シンドロームはないと結論付ける。

---
<div style="margin-bottom:60px;">
</div>

## さらに形質を加える

仮想データセットでの、行動２形質（反復測定）と適応度（1回計測）の関係を調べる。

```{r}
# 相対適応度を算出し、rel_fitnessに格納
df_syndrome %<>%
  mutate(rel_fitness = fitness/mean(fitness, na.rm=TRUE))
```

---

### 事前分布を設定

注意

- **1回計測の形質（ここでは適応度）では、残差分散（個体内分散）は０**
- **1回計測の計測との間のすべての個体内形質相関も０**
  - `fix`でVariance componentを特定の値に固定
    - 分散は正の値でないといけないので、個体内分散を小さな正の値で代入（ここでは0.0001）
    - 個体内分散＝残差分散**R**

```{r}
prior_E_B_fit_1px = list(
  R = list(
    # 反復測定形質が2つの後に1回計測形質の分散を指定するので、3つ目の要素に0.0001を代入
    V = diag(c(1,1,0.0001),3,3), 
    nu = 1.002, 
    # 3つ目のVariance component = 1回計測形質を固定
    fix = 3
    ),
  G = list(
    G1 = list(
      V = diag(3), nu = 3, alpha.mu = rep(0,3), alpha.V = diag(25^2,3,3)
      )
    )
  )
```

---

### MCMCglmmモデル

全体のコード

```R
mcmc_E_B_fit <- MCMCglmm(
  cbind(scale(exploration), scale(boldness), rel_fitness) ~ 
    trait-1 + 
    at.level(trait,1):scale(assay_rep, scale = FALSE) +
    at.level(trait,2):scale(assay_rep, scale = FALSE) +
    trait:scale(body_size),
  random =~ us(trait):ID,
  rcov =~ us(trait):units,
  family = c("gaussian","gaussian","gaussian"),
  prior = prior_E_B_fit_1px,
  nitt = 100000,
  burnin = 10000,
  thin = 100,
  verbose = TRUE,
  pr = TRUE,
  data = as.data.frame(df_syndrome)
  )
# saveRDS(mcmc_E_B_fit, "learn_Personality_stats_mcmc_fit.obj")
```

個別解説

```
    at.level(trait,1):scale(assay_rep, scale = FALSE) +
    at.level(trait,2):scale(assay_rep, scale = FALSE) +
```
- `at.level`
  - specify that fixed effects are estimated only for certain traits
    - ここでは、反復計測`assay_rep`の影響を反復計測された形質に対してだけ調べている
    - 一方、繰り返し測った体サイズの影響は全ての形質に対して調べている

```
  pr = TRUE,
```
- 各個体でのランダム効果（ID）の事後分布を保存
  - REMLでのBLUPに相当
  - [後で可視化](### BLUPで散布図)
  - めっちゃファイルサイズデカくなる (もともと<1Mbのモデルでも、>8Mbになる)

---

### 結果

```{r}
mcmc_E_B_fit <- readRDS("learn_Personality_stats_mcmc_fit.obj")

summary(mcmc_E_B_fit)
```

- 個体内分散（`~~.units`）において、適応度（1回計測）が関わっているもの（`rel_fitness:rel_fitness.units`）は指定通り0.0001に固定され、effective sample sizeは0。

- 適応度（1回計測）が関わっている個体内の共分散はとても小さく、effective sample sizeも小さくなっているはず


行動シンドロームが以前のモデルと近い値になっているか確認

```{r}
mcmc_E_B_fit_cor_EB <- mcmc_E_B_fit$VCV[,"traitboldness:traitexploration.ID"]/
  (sqrt(mcmc_E_B_fit$VCV[,"traitboldness:traitboldness.ID"])*
     sqrt(mcmc_E_B_fit$VCV[,"traitexploration:traitexploration.ID"]))

mean(mcmc_E_B_fit_cor_EB)
HPDinterval(mcmc_E_B_fit_cor_EB)
```

適応度と行動形質の相関を抽出

```{r}
mcmc_E_B_fit_cor_Efit <- mcmc_E_B_fit$VCV[,"traitrel_fitness:traitexploration.ID"]/
  (sqrt(mcmc_E_B_fit$VCV[,"traitrel_fitness:traitrel_fitness.ID"])*
     sqrt(mcmc_E_B_fit$VCV[,"traitexploration:traitexploration.ID"]))

mcmc_E_B_fit_cor_Bfit <- mcmc_E_B_fit$VCV[,"traitrel_fitness:traitboldness.ID"]/
  (sqrt(mcmc_E_B_fit$VCV[,"traitrel_fitness:traitrel_fitness.ID"])*
     sqrt(mcmc_E_B_fit$VCV[,"traitboldness:traitboldness.ID"]))
```

形質相関を図示

```{r, fig.height = 3}

df_mcmc_cors <- data_frame(
  Traits = c(
    "Exploration, Boldness", "Exploration, Fitness", "Boldness, Fitness"
    ),
  Estimate = c(
    mean(mcmc_E_B_fit_cor_EB),
    mean(mcmc_E_B_fit_cor_Efit),
    mean(mcmc_E_B_fit_cor_Bfit)
    ),
  Lower = c(
    HPDinterval(mcmc_E_B_fit_cor_EB)[,"lower"],
    HPDinterval(mcmc_E_B_fit_cor_Efit)[,"lower"],
    HPDinterval(mcmc_E_B_fit_cor_Bfit)[,"lower"]
    ),
  Upper = c(
    HPDinterval(mcmc_E_B_fit_cor_EB)[,"upper"],
    HPDinterval(mcmc_E_B_fit_cor_Efit)[,"upper"],
    HPDinterval(mcmc_E_B_fit_cor_Bfit)[,"upper"]
    )
  )

ggplot(df_mcmc_cors, aes(x = Traits, y = Estimate)) +
  geom_pointrange(aes(ymin = Lower, ymax = Upper)) +
  geom_hline(yintercept = 0, linetype = "dotted") +
  scale_x_discrete(
    limits = c("Boldness, Fitness", "Exploration, Fitness", 
               "Exploration, Boldness")
    ) +
  labs(x = "Trait combinations",
       y = "Correlation (Estimate ±95% CIs)") +
  ylim(-1,1) +
  coord_flip()

```

---
<div style="margin-bottom:60px;">
</div>

### BLUPで散布図

ランダム効果のposterior modes (BLUPs from the MCMCglmm model) をFull-modelから抽出し、個性形質と適応度の関係を図示。図示のためにBLUPを使うのはOK


#### 個性と適応度の個体毎の点推定を取り出す

ここではBoldnessー適応度の関連を調べる

```{r}
df_bf_coefs <- data_frame(
  # Same as writing as: names(colMeans(mcmc_E_B_fit$Sol))
  Trait = attr(colMeans(mcmc_E_B_fit$Sol), "names"),
  # $Solには１属性当たり４つの値が格納されている。なんだこれは？
  # ここではcoMeansで4つの値の平均を取って今後の分析に使う
  Value = colMeans(mcmc_E_B_fit$Sol)
  ) %>%
  # この時点では全ての項目の推定値がまぜこぜに1列に並んでいる
  # BLUPは例えば以下のように格納されている：　traitexploration.ID.S_1
  # これを"."で分割
  separate(Trait, c("Trait","Type","ID"), sep = "\\.", fill = "right") %>%
  filter(
    # ID列に値があるのは個体毎の推定値だけ。これを取り出す
    Type == "ID",
    # ここではboldnessと、相対適応度を取り出す
    Trait %in% c("traitboldness", "traitrel_fitness")
    ) %>%
  select(-Type) %>%
  pivot_wider(names_from = Trait, values_from = Value)
```

#### 回帰直線を得る

- Boldnessに対する相対適応度を傾き
  - $\frac{boldnessと相対適応度の共分散}{boldnessの分散}$

```{r}
B_fit_slope <- mcmc_E_B_fit$VCV[,"traitrel_fitness:traitboldness.ID"]/
  mcmc_E_B_fit$VCV[,"traitboldness:traitboldness.ID"]
```

図示

```{r}

ggplot(df_bf_coefs, aes(x = traitboldness, y = traitrel_fitness, group = ID)) +
  geom_point(alpha = 0.7) +
  geom_abline(intercept = 0, slope = mean(B_fit_slope)) +
  labs(
    x = "Boldness (BLUP)",
    y = "Relative fitness (BLUP)"
    )

```

---

<div style="margin-bottom:90px;">
</div>

# `brms` : Mitchell et al 

[David Mitchell, Christa Beckmann, Peter A Biro: Supplement](https://osf.io/j7vbr/)

## `brms`とは

[概要: Bürkner 2017](https://www.researchgate.net/publication/319337223_brms_An_R_Package_for_Bayesian_Multilevel_Models_Using_Stan)

- Bayesian multilevel modelを扱う
- Stan, C++を経由

`MCMCglmm`との比較

1. 〇複数のマルコフ連鎖を走らせれる
1. 〇共分散の事前分布が柔軟に指定できる
1. 〇Link関数が柔軟
1. 〇Robust linear modelsができる

など。利点はそれなりに多いが（特に①）、問題はそれを扱えるか...。

まあ`MCMCglmm`でいいか。

---

<div style="margin-bottom:60px;">
</div>

# ~~ASReml-R~~

Avoid this because it's [not free](https://www.ieu.uzh.ch/en/staff/member/niklaus_pascal/ASReml.html)